【裁判字號】    95,裁,1491
【裁判日期】    950713
【裁判案由】    綜合所得稅
【裁判全文】
最  高  行  政  法  院  裁  定
                                     95年度裁字第01491號
上  訴  人  乙○○
被 上訴 人  財政部臺灣省南區國稅局
代  表  人  甲○○
上列當事人間因綜合所得稅事件，上訴人不服中華民國94年3月
18日高雄高等行政法院93年度簡字第361號判決，提起上訴。本
院裁定如下：
    主  文
上訴駁回。
上訴審訴訟費用由上訴人負擔。
    理  由
一、按對於適用簡易程序之裁判提起上訴或抗告，須經最高行政
    法院許可，且該許可以訴訟事件所涉及之法律見解具有原則
    性者為限，行政訴訟法第235條定有明文。所謂訴訟事件涉
    及之法律見解具有原則性，係指該事件所涉及之法律問題意
    義重大，而有加以闡釋之必要情形而言，如對於行政命令是
    否牴觸法律所為之判斷，或就同類事件所表示之法律見解與
    其他高等行政法院或本院所表示之見解互相牴觸，有由本院
    統一法律上意見或確認其意見之必要情形屬之。
二、上訴人民國90年度未辦理綜合所得稅結算申報，經被上訴人
    依查得資料，以其所有坐落屏東縣屏東市○○里○○路11號
    房屋（應有部分1/2，下稱系爭房屋）供人愛醫院營業使用
    ，乃參照當地一般租金標準核算租賃收入新臺幣（下同）2,
    154,792元，減除43%必要損耗及費用，核定租賃所得為1,22
    8,231元，併課其當年度綜合所得稅。上訴人不服，申請復
    查，未獲變更，提起訴願，遭決定駁回，提起行政訴訟，經
    原審判決駁回。
三、上訴意旨略以：所得稅法第14條第1項第5類第4款雖有將財
    產借與他人使用時，應計算租賃收入之規定，然所謂「他人
    」係指本人、配偶及直系血親以外之個人或法人，人愛醫院
    係卓炳雄個人投資經營之事業，故人愛醫院即為卓炳雄，而
    卓炳雄又為上訴人之父，核非前揭法規所稱之「他人」，是
    上訴人將系爭房屋無償提供予父親卓炳雄使用，依法無須計
    算租賃所得。卓炳雄雖因故將人愛醫院委託訴外人蔡龍勝經
    營，然蔡龍勝僅係代理卓炳雄經營，二者間並未就系爭房屋
    成立租賃關係，故無前揭所得稅法規定之適用云云，經核上
    訴意旨無非就原審取捨證據及認定事實之職權行使指摘其不
    當，惟上訴人主張各節何以不足採，業經原審判決於理由內
    詳予說明，核無違誤。本件並無所涉及之法律見解，具有原
    則上之重要情事，上訴人提起上訴，不合首揭規定，不應許
    可，其上訴難謂合法，應予駁回。
四、依行政訴訟法第249條第1項前段、第104條、民事訴訟法第9
    5條、第78條，裁定如主文。
中    華    民    國    95    年    7     月    13    日
                  第三庭審判長法  官  趙  永  康
                              法  官  黃  璽  君
                              法  官  侯  東  昇
                              法  官  黃  淑  玲
                              法  官  林  文  舟
以  上  正  本  證  明  與  原  本  無  異
中    華    民    國    95    年    7     月    13    日
                              書記官  莊  俊  亨


司法院資訊處製作；財團法人民間司法改革基金會備份。
